臺灣雲林地方法院民事判決　　　　　　　 96年度小上字第2號
上　訴　人　甲○○
訴訟代理人　乙○○
被上訴　人　中國信託商業銀行股份有限公司
法定代理人　丙○○
上列當事人間請求清償債務事件，上訴人對於中華民國95年12月
27日臺灣雲林地方法院斗六簡易庭95年度六小字第583 號第一審
判決，提起上訴，本院判決如下：
    主    文
上訴駁回。
第二審訴訟費用新臺幣壹仟伍佰元由上訴人負擔。
    理    由
一、對於小額程序之第一審裁判之上訴或抗告，非以其違背法令
    為理由，不得為之；小額程序之第二審判決，依上訴意旨足
    認上訴為無理由者，得不經言詞辯論為之，民事訴訟法第43
    6 條之24第2 項、第436 條之29第2 款，分別定有明文。
二、上訴意旨略以：
  (一)本件被上訴人起訴請求上訴人給付本金新臺幣（下同）99,
    292 元及自民國（下同）95年04月11日起至清償日止，按年
    息20% 計算之利息，故計算至被上訴人起訴之日止，利息約
    為11,584元，合計本件訴訟標的應為110,876 元，已逾10萬
    元，非屬應適用小額訴訟程序之事件，而原審誤行小額訴訟
    程序，是原判決不當適用民事訴訟法第436 條之8 第1 項規
    定，應予廢棄發回。
  (二)被上訴人起訴主張上訴人積欠信用卡消費帳款之事實，雖提
    出信用卡申請書影本為證，然該信用卡申請書上之簽名並非
    上訴人所親簽，被上訴人應就簽名之真正負舉證責任，以證
    明兩造間有信用卡契約之約定等語。
三、法院之判斷：
  (一)以一訴附帶請求其孳息、損害賠償、違約金或費用者，不併
    算其價額，民事訴訟法第77條之2 第2 項定有明文。本件被
    上訴人起訴時聲明為：「被告（即上訴人）應給付原告（即
    被上訴人）新臺幣99,292元，其中99,292元部分自民國95年
    04月11日起至清償日止按年息20% 計算之利息；並按年息2%
    計算之違約金。」核屬以一訴附帶請求孳息、違約金者，依
    前揭法條規定，自不併算其孳息、違約金之價額，是本件訴
    訟標的價額應為99,292元，並未逾10萬元，屬應適用小額訴
    訟程序事件。從而，上訴人指摘原審誤行小額訴訟程序，其
    判決違背法令云云，依其上訴意旨，足認上訴為無理由。
  (二)關於上訴人指摘信用卡申請書上之簽名並非其親簽，被上訴
    人應證明兩造間有信用卡契約之約定乙節。查原判決係以被
    上訴人主張之事實，業據其提出與所述相符之信用卡申請書
    、信用卡約定條款各1 份及歷史帳單彙總查詢3 份等為證，
    且上訴人已於相當時期受合法之通知，未於言詞辯論期日到
    場，亦未提出書狀爭執，依民事訴訟法第280 條第3 項、第
    1 項規定，視同自認，並斟酌全辯論意旨及調查證據之結果
    ，判決兩造間有信用卡使用契約之法律關係存在，上訴人應
    給付信用卡之消費帳款，核無違背證據法則之處。
  (三)綜上所述，原判決認事用法，核無違背法令之情事，上訴意
    旨表明原判決所違背之法令及內容，洵屬無據，其上訴自屬
    無理由，爰依民事訴訟法第436 條之29第2 款規定，爰不經
    言詞辯論，駁回其上訴。
四、依民事訴訟法第436 條之29第2 款、第436 條之32第2 項、
    第449 條第1 項、第78條，判決如主文。
中　　華　　民　　國　　96　　年　　5 　　月　　22　　日
                  民事第一庭    審判長法  官  洪兆隆
                                      法  官  邱瑞裕
                                      法  官  許佩如
以上正本係照原本作成。
本判決不得抗告。
中　　華　　民　　國　　96　　年　　5 　　月　　22　　日
                                      書記官  蔡嘉萍
